# 求助陈老师，关于可供出售金额资产重分类为应收类债权时的处理

提问人：p258374209 时间：2017-06-29 09:56:46
陈老师好，一个问题请教您，我们公司之前投资一家手游开发公司，投了 600 万，协议约定是其手游上线后对收益分红，当时进了可供出售金融资产，后来手游没成功上市，根据当时的协议约定如果没有成功开发上市则股权转为债权，而且按照投资额根据投资的时间计算投资回购款，我们计算了截止到 630 的股权回购款大概是 730 万，请问老师，这 130 万的差额能作为投资收益核算吗？之前没有计提减值，盼望老师回复~~谢谢

回答人：chenyiwei
此类股权转为债权，应当认为是对原股权投资的终止确认和一项新的债权投资的初始确认。根据《企业会计准则第 22 号——金融工具确认和计量》第三十条规定，金融资产的初始计量金额应为其账面价值，即预计未来可收回金额的折现值，与原可供出售金融资产账面价值之间的差额转为投资收益，原先如果对该可供出售金融资产按公允价值计量并将其公允价值变动计入其他综合收益的，则该其他综合收益也一并转入投资收益。 注意：谨慎考虑该债权投资的可收回性，尤其是在其上市失败的背景下，是否可能原先约定的合同应收金额不能全部收回。应按预计可收回金额的折现值，而不是合同约定的名义本金金额作为该债权的初始计量金额。